臺灣高雄地方法院刑事判決　　　　　　　　　　　　　九十年度訴字第二七五六號
　　公　訴　人　臺灣高雄地方法院檢察署檢察官
　　被　　　告　丙○○
右列被告因偽造有價證券等案件，經檢察官提起公訴（九十年度偵字第一三九０九號
），本院判決如左：
    主  文
丙○○共同連續行使偽造之信用卡，處有期徒刑陸月，如易科罰金，以佰元折算壹
日。扣案之偽造信用卡貳張沒收。
    事  實
一、丙○○明知真實姓名年籍不詳綽號「阿飛」之成年男子所提供之外觀為荷蘭銀行
    發卡（卡號：0000000000000000號）、外觀為誠泰銀行發卡（
    卡號：0000000000000000號）之信用卡二張，均屬偽造之信用
    卡（真正發卡銀行均為美國ＣＨＡＲＴＥＲ  ＯＮＥ  ＢＡＮＫ，ＦＳＢ）；已
    換貼相片變造完成之「乙○○」國民身分證係屬他人財產犯罪所得來源不明之贓
    物，竟意圖供行使之用，基於收受偽造信用卡及贓物之犯意，於民國九十年七月
    二十六日下午四時許，在高雄市○○○路之扶輪公園，收受由「阿飛」交付之上
    開偽造信用卡二張及變造身分證一張。丙○○與「阿飛」二人旋共同意圖為自己
    不法所有，基於行使偽造信用卡及行使偽、變造文書、詐欺取財之概括犯意，由
    丙○○於收受上揭偽造信用卡後，在該二張偽造信用卡之背面持卡人簽名欄內，
    接續偽簽「乙○○」之署名，用以表彰持卡人為「乙○○」而偽造該準私文書，
    藉資矇混商家辨識，方便盜刷消費使用，均足以生損害於乙○○、真正持卡人及
    發卡銀行對信用卡管理之正確性，並約定由丙○○行使上揭變造身分證，配合盜
    刷上開偽造之信用卡，詐得財物則交予「阿飛」轉賣得利，丙○○再從中獲得不
    詳比例之成數。嗣丙○○復夥同綽號「阿源」之姓名年籍不詳成年男子，共同基
    於上開犯意聯絡，連續於：(1)同日下午六時三十七分許，由「阿源」駕駛不詳車
    號之自用小客車搭載丙○○，一同前往屏東縣屏東市○○路七十二號之「太平洋
    百貨屏東店」，由丙○○下車購物，「阿源」留在車上等候接應，丙○○進入商
    店購買價值共計新台幣（下同）四萬六千元之商品，並於結帳時持上開偽造之誠
    泰銀行信用卡刷卡消費而行使之，已足生損害於真正持卡人及發卡銀行對信用卡
    管理之正確性，然未獲授權即遭店員識破，未能詐財得逞；(2)於同日晚間十一時
    二十分許，亦由「阿源」駕車附載丙○○，同至位於高雄市○○區○○街七十八
    號之「旭東旅行社」，「阿源」在車上伺機接應，由丙○○下車進入該旅行社內
    ，持上開偽造之荷蘭銀行信用卡，刷卡購買國內線台北往返高雄間之機票十張共
    計五萬元而行使之，足生損害於乙○○、真正持卡人及發卡銀行對信用卡管理之
    正確性，丙○○為資取信，並出示上開變造「乙○○」之身分證予店員而行使之
    ，足以生損害於乙○○及戶政機關對國民身分管理之正確性；惟於丙○○交付該
    張偽造信用卡予店員而行使該偽卡消費之際，當場為旅行社職員甲○○發覺係屬
    偽卡而遭識破，旋報警查獲，致丙○○未能詐財得逞，並在其身上扣得上開偽造
    信用卡二張及變造「乙○○」國民身分證一張。
二、案經高雄市政府警察局苓雅分局移送台灣高雄地方法院檢察署檢察官偵查起訴。
    理  由
一、右揭犯罪事實，業據被告丙○○於警、偵訊及本院調查、審理時坦承不諱，核與
    證人即旭東旅行社職員甲○○、證人乙○○於警訊中所證述情節均相符，復有前
    揭偽造信用卡二張及變造之「乙○○」國民身分證一張扣案可資佐證。而扣案之
    身分證經送鑑定結果，認係換貼相片變造者，此有內政部警政署刑事警察局鑑驗
    通知書一份附卷足憑；而扣案之二張信用卡皆屬偽造之信用卡，亦有財團法人聯
    合信用卡處理中心覆函一份存卷可按（偵卷第二十七頁）；再被告二次行使偽造
    信用卡簽帳消費，均尚未簽立簽單即遭查獲等情，復經本院函詢明確，有財團法
    人聯合信用卡處理中心九十一年一月七日（九一）聯卡會字第０一五號函在卷可
    稽，足徵被告上開自白與事實相符，堪可採憑。本件事證明確，被告上開收受贓
    物、行使偽造信用卡、行使變造特種文書及偽造準私文書、詐欺取財未遂等犯行
    ，均堪予認定。
二、按在信用卡背面簽名，係表彰持卡人身分，且於使用時供特約商店核對身分用，
    非單純之偽造署押，而屬刑法第二百二十條第一項所稱之「在物品上之文字，足
    以為表示其用意之證明」，應係準私文書；公訴人漏未審究及此，而認被告在信
    用卡背面偽簽他人署名，僅係犯刑法第二百十七條第一項之偽造署押罪云云，容
    有未洽，應予更正敘明。次按中華民國刑法於九十年六月十八日修正增訂第二百
    零一條之一第二項，提高關於行使偽、變造信用卡等簽帳支付工具之處罰刑度規
    定，於同年六月二十日公布施行，是核被告丙○○上開收受係屬贓物之變造身分
    證後持以行使、意圖供行使之用而收受偽造信用卡並持以行使，及在信用卡背面
    冒簽他人姓名而偽造準私文書並持以行使、詐財未遂等，所為係犯刑法第三百四
    十九條第一項之收受贓物、第二百十六條、第二百十二條行使變造特種文書罪、
    第二百零一條之一第二項前段之行使偽造信用卡罪、第二百十六條、第二百二十
    條第一項、第二百十條之行使偽造準私文書罪及第三百三十九條第三項、第一項
    之詐欺取財未遂罪。被告分別與綽號「阿飛」、綽號「阿源」之不詳姓名成年男
    子間，就行使偽造信用卡、行使變造身分證、行使偽造準私文書及詐欺取財未遂
    等犯行，互有犯意聯絡及行為分擔，應依共同正犯論處；公訴人漏未論及被告與
    「阿飛」亦為共同正犯，應予補充敘明。被告上開二次行使偽造信用卡暨行使偽
    造準私文書、二次詐欺取財未遂之犯行，各時間緊接，犯罪構成要件又均屬相同
    ，顯係基於概括犯意反覆為之，均應依連續犯規定論以一罪（行使偽造信用卡、
    行使偽造準私文書、詐欺取財未遂罪），並加重其刑。被告於二張偽造信用卡背
    面簽名欄內接續偽造「乙○○」署押之準私文書行為，係基於單一犯意，於時空
    密接下接續為之，為接續犯。又其偽造署押之行為，係偽造準私文書之部分行為
    ；其上開偽造準私文書後持以行使，偽造之低度行為應為其後行使之高度行為所
    吸收；及被告前開意圖供行使之用而收受偽造信用卡之行為，亦已為其後行使偽
    造信用卡之高度行為所吸收，均不另論罪。又被告行使偽造信用卡，同時行使偽
    造準私文書（信用卡背面之簽名），係一行為觸犯數罪名之想像競合犯，應從重
    論以行使偽造信用卡罪。再被告所犯收受贓物罪，與行使變造特種文書罪、連續
    行使偽造信用卡罪、連續詐欺取財未遂罪間，均互有方法、目的之牽連關係，為
    牽連犯，應依刑法第五十五條之規定，從一較重之連續行使偽造信用卡罪處斷（
    詳參見九十年度台灣高等法院法律座談會結論意見）。至前揭被告於太平洋百貨
    屏東店之行使偽造信用卡、行使偽造準私文書及詐欺取財未遂罪部分，雖未據公
    訴人起訴，惟與前開已起訴部分具有連續犯之裁判上一罪關係，詳如前述，應為
    起訴效力所及，本院自得併予審究。審酌被告素行不佳，有台灣高等法院被告全
    國前案紀錄表附卷可按，此次復持偽造信用卡連續盜刷消費，嚴重破壞金融秩序
    ，損害他人財產法益甚鉅，惟念其盜刷詐財未得逞即遭識破，且犯後坦承犯行，
    態度尚佳等一切情狀，量處如主文所示之刑，並諭知易科罰金之折算標準，以資
    懲儆。扣案之偽造信用卡二張，應依刑法第二百零五條之規定宣告沒收；又被告
    於扣案偽造信用卡背面持卡人簽名欄內偽造之「乙○○」署押二枚，因該等偽造
    信用卡已整張宣告沒收，爰不另為沒收之宣告。至扣案之變造「乙○○」身分證
    一張（含其上照片），係被害人遺失之物，並非被告或共犯「阿飛」所有之物，
    應發還被害人而不予宣告沒收，附此敘明。
三、另上開偽造信用卡於九十年七月二十五日遭人偽簽「乙○○」署名而盜刷四筆等
    情，固有財團法人聯合信用卡處理中心九十一年二月二十五日（九一）聯卡會字
    第一０七號函暨所附簽帳單四張在卷可憑，惟被告自警、偵訊至本院審理時，均
    迭次堅稱其收受該偽造信用卡之時間為九十年七月二十六日下午四時，且經本院
    比對該簽帳單上「乙○○」之簽名，與被告當庭所寫筆跡之結果，尚難認係出於
    同一人所簽，此外，復查無其他積極證據可資證明該四筆簽帳單確係被告所消費
    、盜刷，此部分因與前開經本院論罪科刑之部分，有連續犯之裁判上一罪關係，
    爰不另為無罪之諭知，併此敘明。
據上論斷，應依刑事訴訟法第二百九十九條第一項前段，刑法第二十八條、第五十六
條、第二百零一條之一第二項前段、第二百十六條、第二百二十條第一項、第二百十
條、第二百十二條、第三百三十九條第三項、第一項、第三百四十九條第一項、第五
十五條、第二百零五條，罰金罰鍰提高標準條例第二條，判決如主文。
本案經檢察官陳正達到庭執行職務。
中      華      民      國      九十一    年     四     月      十一    日
                                  臺灣高雄地方法院刑事第六庭
                                      審判長  法  官  趙家光
                                              法  官  洪榮家
                                              法  官  林韋岑
右正本證明與原本無異。
如不服本判決，應於判決送達後十日內，向本院提出上訴狀。
                                              書記官  林誠桂
中      華      民      國      九十一    年     四     月      十一    日
【附錄本判決論罪科刑法條】
刑法第二百零一條之一第二項：
  行使前項偽造、變造之信用卡、金融卡、儲值卡或其他相類作為簽帳、提款、轉帳
  或支付工具之電磁紀錄物，或意圖供行使之用，而收受或交付於人者，處五年以下
  有期徒刑，得併科三萬元以下罰金。
刑法第二百十六條：
  行使第二百十條至第二百十五條之文書者，依偽造、變造文書或登載不實事項或使
  登載不實事項之規定處斷。
刑法第二百二十條第一項：
  在紙上或物品上之文字、符號、圖畫、照像，依習慣或特約，足以為表示其用意之
  證明者，關於本章及本章以外各罪，以文書論。
刑法第二百十條：
  偽造、變造私文書，足以生損害於公眾或他人者，處五年以下有期徒刑。
刑法第二百一十二條：
  偽造、變造護照、旅券、免許證、特許證及關於品行、能力服務或其他相類之證書
  、介紹書，足以生損害於公眾或他人者，處一年以下有期徒刑、拘役或三百元以下
  罰金。
刑法第三百三十九條第一項、第三項：
  意圖為自己或第三人不法之所有，以詐術使人將本人或第三人之物交付者，處五年
  以下有期徒刑、拘役或科或併科一千元以下罰金。
  前二項之未遂犯罰之。
刑法第三百四十九條第一項：
  收受贓物者，處三年以下有期徒刑、拘役或五百元以下罰金。
